【裁判字號】    98,監,123
【裁判日期】    980527
【裁判案由】    選定禁治產人監護人
【裁判全文】
臺灣板橋地方法院民事裁定               98年度監字第123號
聲  請  人  甲○○
上列聲請人聲請選定禁治產人乙○之監護人事件，本院裁定如下
：
    主      文
選定甲○○（男，民國○○年○ 月○○日生，身分證統一編號：Ｚ00
0000000 號）為禁治產人乙○（男，民國20年3 月3 日，身分證
統一編號：Ｚ000000000 號）之監護人。
聲請程序費用由聲請人負擔。
    理      由
一、本件聲請意旨略以：聲請人甲○○為乙○之子，前曾與其姊
    陳色琴共同具狀向本院聲請宣告乙○為禁治產人，業經本院
    以98年度禁字第37號裁定宣告乙○為禁治產人。因禁治產人
    乙○並無民法第1111條所定之法定監護人存在，亦無民法第
    1131條所定之法定親屬會議會員，聲請人前已向本院聲請指
    定禁治產人乙○之親屬會議會員，並經本院以98年度家聲字
    第130 號裁定指定陳色琴、陳色珍、陳雅靜、劉美玲、曾士
    修等人為禁治產人乙○之親屬會議成員。茲禁治產人乙○之
    親屬會議會員已於民國98年5 月8 日依法召開親屬會議，並
    完成會議紀錄，一致同意由聲請人擔任禁治產人乙○之監護
    人，以便照顧禁治產人乙○及代為處理相關手續，為此依民
    法第1111條第2 項之規定，由法院徵求親屬會議之意見選定
    聲請人為禁治產人乙○之監護人等語。
二、按禁治產人之監護人，依下列順序定之：(一)配偶。(二)父母。
    (三)與禁治產人同居之祖父母。(四)家長。(五)後死之父或母以遺
    囑指定之人。不能依前項規定定其監護人時，由法院徵求親
    屬會議之意見選定之，民法第1111條定有明文。依上開規定
    ，於禁治產人無法定順序之監護人時，得由法院依聲請就適
    當之人選定為監護人。
三、經查：
（一）聲請人主張其為乙○之子，前曾與其姊陳色琴共同具狀向
      本院聲請宣告乙○為禁治產人，已經本院以98年度禁字第
      37號裁定宣告乙○為禁治產人等情，業據聲請人提出戶籍
      謄本2 件為證，並經本院依職權調取98年度禁字第37號卷
      宗核閱無訛，自應認為真實。
（二）聲請人主張禁治產人乙○並無民法第1111條所定之法定監
      護人存在，亦無民法第1131條所定之法定親屬會議會員，
      聲請人前已向本院聲請指定禁治產人乙○之親屬會議會員
      ，並經本院以98年度家聲字第130 號裁定指定陳色琴、陳
      色珍、陳雅靜、劉美玲、曾士修等人為禁治產人乙○之親
      屬會議成員，嗣禁治產人乙○之親屬會議會員已於98年5
      月8 日依法召開親屬會議，並完成會議紀錄，一致同意由
      聲請人擔任禁治產人乙○之監護人等情，業據聲請人提出
      乙○之親屬關係系統表1 件、親屬會議紀錄1 件為證，復
      有本院依職權調閱之98年度家聲字第130 號裁定1 件在卷
      可稽，堪信為真實。
（三）聲請人前與其姊陳色琴共同具狀向本院聲請宣告乙○為禁
      治產人後，繳交禁治產鑑定費用等情，業經本院依職權調
      取上開禁治產事件卷宗查閱屬實。又聲請人主張禁治產人
      乙○現安置於護理之家，相關照護費用悉由聲請人負擔之
      事實，業據聲請人提出護理費用繳納之收據4 紙為證。準
      此，禁治產人乙○目前由聲請人負責安置照護乙節，堪以
      認定。
四、按禁治產人之監護人為受監護人之利益，應按受監護人之財
    產狀況，護養療治其身體，民法第1112條第1 項定有明文。
    本件聲請人為禁治產人乙○之子，且確有意願擔任禁治產人
    乙○之監護人，並經陳色琴、陳色珍、陳雅靜、劉美玲、曾
    士修等五人組成親屬會議，於98年5 月8 日開會同意由聲請
    人擔任禁治產人乙○之監護人。另依卷附聲請人提出之土地
    暨建物所有權狀影本以觀，聲請人有相當之經濟能力，且禁
    治產人乙○平日均由聲請人負責安置照護。本院審酌此等情
    狀，認聲請人應有監護禁治產人乙○之能力，並適於任之，
    由聲請人任監護人，符合禁治產人乙○之最佳利益。從而，
    聲請人聲請本院選定聲請人本人為禁治產人乙○之監護人，
    洵屬正當，應予准許。
五、依非訟事件法第21條第1 項前段，裁定如主文。
中    華    民    國    98    年    5     月    27    日
                  家事法庭  法  官  郭光興
以上正本係照原本作成
如對本裁定抗告須於裁定送達後10日內向本院提出抗告狀
中    華    民    國    98    年    5     月    27    日
                            書記官  簡維萍


司法院資訊處製作；財團法人民間司法改革基金會備份。
